# 自然人股东转让股份，是否需要缴纳个人所得税？

提问人：Wolf9966 时间：2013-04-20 17:14:20
甲乙为自然人，甲出资 30 万，乙出资 20 万，共同投资设立一家有限公司，甲占60%股份，乙占40%股份。现发展需要，引进职业经理人张三，虽然随着公司的壮大，每股净资产已经远远大于原始投资金额，但经友好协商，乙愿意以 10 万元转让20%的股份给张三，并签订股权转让协议，，请问乙收到 10 万元后，是否需要缴纳个人所得税？谢谢！

回答人：chenyiwei
个人理解，对于转让方乙，按财产转让所得征税；对于该职业经理人（激励对象），应比照股份支付的相关个人所得税规定处理。
（前回复有误，感谢批注指出，现更正）